【裁判字號】    98,易,439
【裁判日期】    980630
【裁判案由】    竊盜
【裁判全文】
臺灣屏東地方法院刑事判決               98年度易字第439號
公  訴  人  臺灣屏東地方法院檢察署檢察官
被      告  甲○○
                    現在臺灣屏東監獄執行中
上列被告因竊盜案件，經檢察官提起公訴（98年度偵字第287 號
），被告就被訴事實為有罪之陳述，本院裁定行簡式審判程序，
判決如下：
    主  文
甲○○竊盜，累犯，處有期徒刑柒月。又竊盜，累犯，處有期徒
刑月。又竊盜，累犯，處有期徒刑柒月。又竊盜，累犯，處有
期徒刑月。應執行有期徒刑壹年肆月。
    事  實
一、甲○○前曾於民國93年間因違反毒品危害防制條例案件，經
    本院以93年度訴字第549 號判決判處有期徒刑1 年4 月，並
    經臺灣高等法院高雄分院以94年度上訴字第418 號判決駁回
    上訴而確定；復於同年間因違反毒品危害防制條例案件，經
    臺灣高等法院高雄分院以94年度上訴字第418 號判決判處有
    期徒刑1 年確定，上開有期徒刑1 年4 月、1 年並經臺灣高
    等法院高雄分院以94年度上訴字第418 號判決定應執行有期
    徒刑2 年2 月；又於94年間因違反毒品危害防制條例案件，
    經本院以94年度訴字第1128號判決判處有期徒刑9 月、5 月
    ，應執行有期徒刑1 年確定，並與上開有期徒刑2 年2 月接
    續執行，經減刑後於96年12月30日縮刑期滿執行完畢。
二、甲○○猶不知悛悔，竟基於意圖為自己不法所有之犯意，於
    97年7 月12日11時30分許，在屏東縣竹田鄉○○村○○路1
    號（西勢火車站）前，見賴文亮所有之車牌號碼CK7-289 號
    重型機車（內有賴文亮所有之行動電話1 具、黃昭境所有之
    身份證1 張、行動電話1 具、黃映秀所有之行車執照、強制
    汽車責任保險證各1 張）停在該處且鑰匙未拔下，認有機可
    趁，遂以該鑰匙發動該機車電門而竊取之，得手後留供己代
    步之用。甲○○並另基於意圖為自己不法所有之犯意，於97
    年8 月間某日，在王明山之子所有位於屏東縣麟洛鄉之某魚
    池，徒手竊取王明山所有之OZJ-962 號車牌1 面，得手後旋
    將CK7-289 號車牌丟棄，並將竊得之OZJ-962 號車牌懸掛在
    上開竊得之機車上以避查緝。嗣甲○○騎乘上開機車搭載不
    知情之陳尚賢（業經檢察官為不起訴處分），於97年8 月19
    日23時40分許，行經屏東縣潮州鎮○○○路4 號前，甲○○
    因尿急而至路旁如廁，經警發覺陳尚賢與上開懸掛OZJ-962
    號車牌之機車，認形跡可疑乃上前盤查，甲○○見狀即趁隙
    逃逸，經警循陳尚賢之供述而查獲甲○○。
三、甲○○於上開機車遭查獲後，另基於意圖為自己不法所有之
    犯意，於97年8 月27日19時許，在屏東縣高樹鄉○○村○○
    路36-2號旁，徒手以接線方式發動黃進貴所有之車牌號碼PF
    W-315 號重型機車之電門而竊取之，得手後留供己代步之用
    。甲○○並另基於意圖為自己不法所有之犯意，於97年8 月
    27日至31日間某時，在不詳地點，徒手竊取張貴枝所有之EF
    P-889 號車牌1 面，得手後旋將PFW-315 號車牌丟棄，並將
    竊得之EFP-889 號車牌懸掛在上開竊得之機車上以避查緝。
    嗣於97年8 月31日，在甲○○所居住之屏東縣內埔鄉○○村
    里○路34號前，為警發現上開懸掛EFP-889 號車牌之機車而
    查獲，並起出黃昭境所有之身份證及黃映秀所有之行車執照
    、強制汽車責任保險證各1 張。
四、案經屏東縣政府警察局潮州、屏東分局分別報請臺灣屏東地
    方法院檢察署檢察官偵查起訴。
    理  由
一、本件被告甲○○所犯係死刑、無期徒刑、最輕本刑為3 年以
    上有期徒刑以外之罪，其於準備程序中就被訴事實為有罪之
    陳述，經法官告知簡式審判程序之旨，並聽取當事人之意見
    後，本院認為適宜進行簡式審判程序審理，合先敘明。
二、上揭事實，業據被告甲○○於本院審理時坦承不諱，核與證
    人即被害人賴文亮、黃昭境、王明山、黃進貴、張貴枝於警
    詢時證述財物失竊之情；證人陳尚賢、證人即查獲員警潘誌
    明所證查獲情形均相符，並有屏東縣政府警察局車輛尋獲電
    腦輸入單、車籍查詢- 基本資料詳細畫面表各2 紙、贓物認
    領保管單5 紙及照片數幀附卷可稽，堪認被告之自白與事實
    相符，本件事證明確，被告犯行洵堪認定。至公訴意旨雖認
    被告係在屏東縣長治鄉○○段1399地號上之魚池竊取王明山
    所有之OZJ-962 號車牌1 面云云，惟證人即被害人王明山於
    警詢時證述上開車牌係在其子麟洛魚池內遭竊等語（見屏東
    縣政府警察局潮州分局卷第11頁），是被告竊取該面車牌之
    地點應在屏東縣麟洛鄉之某魚池；又證人即被害人張貴枝於
    警詢時雖證稱其所有之EFP-889 號車牌係於97年1 月間，在
    屏東縣東港鎮○○○街43巷23號前遭竊等語，惟被告係於97
    年8 月27日19時許，竊取車牌號碼PFW-315 號重型機車，其
    斷無早於97年1 月間，即竊取EFP-889 號車牌備用之理，其
    應係為避查緝始再竊取該車牌，始與常情相符，本院因認被
    告於97年8 月27日至31日間某時，在不詳地點，竊取EFP-88
    9 號車牌，公訴意旨均有誤會，應予更正，併此敘明。
三、核被告甲○○所為，均係犯刑法第320 條第1 項之竊盜罪。
    被告所為4 次竊盜犯行，犯意個別，行為各異，應予分論併
    罰。被告前曾於93年間因違反毒品危害防制條例案件，經本
    院以93年度訴字第549 號判決判處有期徒刑1 年4 月，並經
    臺灣高等法院高雄分院以94年度上訴字第418 號判決駁回上
    訴而確定；復於同年間因違反毒品危害防制條例案件，經臺
    灣高等法院高雄分院以94年度上訴字第418 號判決判處有期
    徒刑1 年確定，上開有期徒刑1 年4 月、1 年並經臺灣高等
    法院高雄分院以94年度上訴字第418 號判決定應執行有期徒
    刑2 年2 月；又於94年間因違反毒品危害防制條例案件，經
    本院以94年度訴字第1128號判決判處有期徒刑9 月、5 月，
    應執行有期徒刑1 年確定，並與上開有期徒刑2 年2 月接續
    執行，經減刑後於96年12月30日縮刑期滿執行完畢等情，有
    臺灣高等法院被告前案紀錄表1 份在卷可稽，其於受徒刑之
    執行完畢，5 年以內故意再犯本件有期徒刑以上之罪，為累
    犯，所犯各罪均應依刑法第47條第1 項之規定加重其刑。爰
    審酌被告貪圖小利而為竊盜犯行，且其素行不佳，有上開前
    案紀錄表足憑，惟犯罪後尚知坦承，且竊得之物價值不高，
    所生危害尚屬輕微，及其犯罪之目的、手段等一切情狀，分
    別量處如主文所示之刑，並定其應執行之刑，以資懲儆。
據上論斷，應依刑事訴訟法第299 條第1 項前段、第273 條之1
第1 項，刑法第320 條第1 項、第47條第1 項、第51條第5 款，
刑法施行法第1 條之1 ，判決如主文。
本案經檢察官廖華君到庭執行職務。
中    華    民    國    98    年    6     月    30    日
                  刑事第五庭    法  官  林家聖
以上正本證明與原本無異。
如不服本判決應於收受判決後10日內向本院提出上訴書狀，並應
敘述具體理由；其未敘述上訴理由者，應於上訴期間屆滿後20日
內向本院補提理由書（均須按他造當事人之人數附繕本）「切勿
逕送上級法院」。
中    華    民    國    98    年    6     月    30    日
                                書記官  陳蓉柔
附錄本案論罪科刑法條全文：
刑法第320條第1項
意圖為自己或第三人不法之所有，而竊取他人之動產者，為竊盜
罪，處五年以下有期徒刑、拘役或五百元以下罰金。


司法院資訊處製作；財團法人民間司法改革基金會備份。
